【裁判字號】    97,訴,513
【裁判日期】    970229
【裁判案由】    毒品危害防制條例
【裁判全文】
臺灣臺中地方法院刑事判決               97年度訴字第513號
公  訴  人  臺灣臺中地方法院檢察署檢察官
被      告  甲○○
上列被告因違反毒品危害防制條例案件，經公訴人提起公訴（九
十七年度毒偵字第三九六號），被告於準備程序中就被訴事實為
有罪之陳述，經告以簡式審判之旨，並聽取意見後，合議庭裁定
由受命法官獨任進行簡式審判程序，本院判決如下：
    主    文
甲○○施用第一級毒品，累犯，處有期徒刑拾月。扣案之注射針
筒壹支沒收。
    犯罪事實
一、甲○○前於民國九十二年間因施用毒品案件，經本院裁定送
    臺灣臺中看守所附設勒戒處所觀察、勒戒後，認有繼續施用
    毒品之傾向，本院裁定令入戒治處所施以強制戒治，嗣於九
    十三年二月二十五日停止戒治出所，停止戒治期滿未經撤銷
    ，由臺灣臺中地方法院檢察署檢察官於九十三年七月九日，
    以九十三年度戒毒偵字第一七三號為不起訴處分確定。其復
    於九十四年間因施用毒品案件，經本院以九十四年度訴字第
    二六七九號刑事判決判處有期徒刑一年二月，於九十四年十
    月二十四日確定，嗣經減刑為有期徒刑七月，於九十六年七
    月十六日執行完畢釋放。詎甲○○仍不知悔改，竟於前開觀
    察、勒戒、強制戒治執行完畢後五年內，基於施用第一級毒
    品之犯意，於九十六年十二月二十五日下午三時許，將其駕
    駛之車輛停放在臺中市○○路旁，在車內以將第一級毒品海
    洛因羼水稀釋後置入針筒再注射靜脈之方式，施用第一級毒
    品海洛因一次。嗣於同日晚間八時三十分許，警方為調查甲
    ○○涉嫌毒品案件之相關事證，持搜索票前往其位於臺中市
    西屯區西林巷二之六號居處執行搜索時，適甲○○正欲外出
    ，旋趨前施以盤查，並當場查獲其丟棄在騎樓處供其施用之
    注射針筒一支，經將其帶回警局採尿送驗，結果呈嗎啡陽性
    反應。
二、案經臺中市警察局第一分局報請臺灣臺中地方法院檢察署檢
    察官偵查起訴。
    理    由
一、被告甲○○對其有於上揭時、地施用第一級毒品海洛因之事
    實，業於警詢時、偵查中及本院審理時供認不諱，並有被告
    所有供犯罪所用之注射針筒一支扣案可資佐證。被告經警方
    查獲後，其尿液經送請中山醫學大學附設醫院檢驗科藥物檢
    測中心檢驗之結果，驗有嗎啡、可待因之陽性反應，有該中
    心出具之確認檢驗結果報告一紙存卷可證，而海洛因施用入
    人體後水解還原成嗎啡，再循嗎啡之代謝方式排出體外，已
    據行政院衛生署藥物食品檢驗局（八一）藥檢壹字第００六
    四三一號函說明綦詳。再被告前曾於九十二年間因施用毒品
    案件，經本院裁定送臺灣臺中看守所附設勒戒處所觀察、勒
    戒後，認有繼續施用毒品之傾向，本院裁定令入戒治處所施
    以強制戒治，嗣於九十三年二月二十五日停止戒治出所，停
    止戒治期滿未經撤銷，由臺灣臺中地方法院檢察署檢察官於
    九十三年七月九日，以九十三年度戒毒偵字第一七三號為不
    起訴處分確定之事實，有臺灣高等法院被告前案紀錄表及刑
    案資料查註紀錄表各一份在卷可憑。綜上，被告自白與事實
    相符，其於前案觀察、勒戒、強制戒治執行完畢釋放後五年
    內再犯本案施用第一級毒品海洛因之犯行事證明確，洵堪認
    定。
二、核被告所為，係犯毒品危害防制條例第十條第一項之施用第
    一級毒品罪。被告施用毒品前之持有第一級毒品行為，本應
    以持有論，惟持有後進而施用，其持有之低度行為應被施用
    之高度行為所吸收，故不再另論其持有第一級毒品罪。被告
    前曾於九十四年間因施用毒品案件，經本院以九十四年度訴
    字第二六七九號刑事判決判處有期徒刑一年二月，於九十四
    年十月二十四日確定，嗣經減刑為有期徒刑七月，於九十六
    年七月十六日執行完畢釋放之事實，有臺灣高等法院被告前
    案紀錄表、刑案資料查註紀錄表各一份附卷可稽，其於五年
    以內再故意犯本件有期徒刑以上之罪，應依刑法第四十七條
    第一項，論以累犯，並加重其刑。爰審酌被告施用第一級毒
    品，經觀察、勒戒及強制戒治後，仍不知戒惕，一再施用，
    無視於毒品對於自身健康之戕害及國家對於杜絕毒品犯罪之
    禁令，不知戒除惡習，惡性非輕，然念及其施用毒品並無危
    害他人，被告犯罪手段尚屬平和，所生損害尚非鉅大，且被
    告犯後於本院審理時坦承犯行，尚見悔意之犯罪後態度，暨
    施用毒品者均有相當程度之成癮性及心理依賴，其犯罪心態
    與一般刑事犯罪之本質並不相同，應側重適當之醫學治療及
    心理矯治為宜等一切情狀，量處如主文所示之刑，以資懲儆
    。扣案之注射針筒一支為被告所有且供犯本罪所用之物，業
    據被告供明在卷，爰依刑法第三十八條第一項第二款規定沒
    收之。
據上論斷，應依刑事訴訟法第二百七十三條之一第一項、第二百
九十九條第一項前段，毒品危害防制條例第十條第一項，刑法第
十一條前段、第四十七條第一項、第三十八條第一項第二款，判
決如主文。
本案經檢察官乙○○到庭執行職務
中    華    民    國    97    年    2     月    29    日
                  刑事第十五庭  法  官  楊真明
以上正本證明與原本無異。
如不服本判決，應於送達後十日內向本院提出上訴狀（須附繕本
），上訴於臺灣高等法院臺中分院。
上訴書狀如未敘述理由，應於上訴期間屆滿後二十日內補提理由
書於本院。
                                書記官  呂苗澂
中    華    民    國    97    年    2     月    29    日
附錄本判決論罪科刑法條
毒品危害防制條例第十條第一項：
  施用第一級毒品者，處六月以上五年以下有期徒刑。


司法院資訊處製作；財團法人民間司法改革基金會備份。
